【裁判字號】    90,台再,28
【裁判日期】    900426
【裁判案由】    損害賠償
【裁判全文】
最高法院民事判決                                    九十年度台再字第二八號
    再 審原 告  乙○○
    訴訟代理人  林玲珠律師
    再 審被 告  甲○○
右當事人間請求損害賠償事件，再審原告對於中華民國八十九年九月八日本院判決（
八十九年度台上字第二○五○號），提起再審之訴，本院判決如左：
    主  文
再審之訴駁回。
再審訴訟費用由再審原告負擔。
    理  由
本件再審原告對於本院八十九年度台上字第二○五○號確定判決，主張有民事訴訟法
第四百九十六條第一項第一款適用法規顯有錯誤，及第二款判決理由與主文顯有矛盾
之情形，對之提起再審之訴，係以：伊將依合建契約所分得之房屋三棟分別出售予訴
外人李浚銘、曾邱秀蘭、黃玉秀，因再審被告違背合建契約之約定，李浚銘等三人藉
之拒付價金，致伊未能即時取得價金，受有利息損失，依序為李浚銘新台幣（下同）
二十六萬六千五百元、曾邱秀蘭二十二萬七千五百元、黃玉秀十七萬三千三百三十四
元，共計六十六萬七千三百三十四元，此項損失屬於預期利益之性質，且係因再審被
告違約所造成，伊自得請求其賠償。原確定判決漏未記載黃玉秀部分，復謂伊不得請
求再審被告賠償，有適用法規顯有錯誤及判決理由與主文顯有矛盾之情形云云，為其
論據。
按民事訴訟法第四百九十六條第一項第二款所謂：判決理由與主文顯有矛盾，係指判
決依據當事人主張之事實，認定其請求或對造抗辯為有理由或無理由，而於主文為相
反之諭示，且其矛盾為顯然者而言。本件原確定判決於理由項下，認定再審原告不得
請求再審被告給付上開利息損失，其該部分上訴為無理由，而於主文諭示駁回再審原
告該部分之上訴，並無判決理由與主文顯有矛盾之情形。次按民事訴訟法第四百九十
六條第一項第一款所謂適用法規顯有錯誤者，係指確定判決所適用之法規顯然不合於
法律規定，或與司法院現尚有效及大法官會議之解釋，或本院尚有效之判例顯然違反
，或消極的不適用法規，顯然影響裁判者而言。原確定判決以再審原告對李浚銘等人
已無價金債權存在，其自無因李浚銘等人遲付價金而受有利息損失之可言，爰為再審
原告敗訴之判決，經核並無適用法規顯有錯誤之情形。又所謂適用法規顯有錯誤，不
包括判決不備理由之情形在內。再審原告指摘原確定判決對於黃玉秀部分未為論列，
係屬適用法規顯有錯誤，亦非有據。再審論旨，求予廢棄原確定判決，非有理由。
據上論結，本件再審之訴為無理由，依民事訴訟法第七十八條，判決如主文。
中      華      民      國     九十     年      四      月    二十六    日
                              最高法院民事第三庭
                                  審判長法官  陳  國  禎
                                        法官  李  彥  文
                                        法官  陳  重  瑜
                                        法官  劉  福  聲
                                        法官  吳  麗  女
      右正本證明與原本無異
                                              書  記  官
中      華      民      國     九十     年      五      月      十      日
                                                                        Ｂ


司法院資訊處製作；財團法人民間司法改革基金會備份。
